【裁判字號】    98,訴,1380
【裁判日期】    980902
【裁判案由】    毒品危害防制條例
【裁判全文】
臺灣臺北地方法院刑事判決              98年度訴字第1380號
公  訴  人  臺灣臺北地方法院檢察署檢察官
被      告  甲○○
                    （現因另案於臺灣桃園女子監獄執行中）
上列被告因毒品危害防制條例案件，經檢察官提起公訴（98年度
毒偵字第2104號），嗣被告於本院準備程序中就被訴事實為有罪
之陳述，經告以簡式審判之旨，並聽取當事人之意見後，經本院
合議庭裁定由受命法官獨任以簡式審判程序審理，判決如下：
    主  文
甲○○施用第一級毒品，累犯，處有期徒刑玖月，扣案之注射針
筒貳支均沒收。
    事  實
一、甲○○前因施用毒品案件，經依臺灣板橋地方法院94年度毒
    聲字第1635號、94年度毒聲字第1987號裁定分別送觀察勒戒
    、強制戒治後，於民國95年6月26停止執行強制戒治而出所
    ，於95年10月10日強制戒治期滿，視為執行完畢，經臺灣板
    橋地方法院檢察署檢察官於95年10月17日以95年度戒毒偵字
    第412號為不起訴處分確定；又於97年間因違反毒品危害防
    制條例案件，經本院以97年度簡字第1945號判決判處有期徒
    刑3月確定，於97年12月29日（起訴書誤載為「30日」）易
    科罰金執行完畢。其另於97年間因施用第一級毒品海洛因案
    件，經本院以97年度訴字第2371號判決判處有期徒刑8月確
    定（尚未執行完畢）。詎其猶不知戒除毒害，復基於施用第
    一級毒品海洛因及第二級毒品甲基安非他命（起訴書誤載為
    「安非他命」）之犯意，於98年7月7日下午2時許，在臺北
    市○○區○○街136巷12號2樓A室住所內，以將海洛因與甲
    基安非他命放入針筒內稀釋再注射之方式，施用第一級毒品
    海洛因及第二級毒品甲基安非他命1次。嗣於同日晚上11時
    30分許，在臺北市○○區○○街81巷15號前為警查獲，並扣
    得其所有供本次施用毒品所用之注射針筒2支（業已洗淨，
    無殘渣）而悉上情。
二、案經臺北市政府警察局中山分局報請臺灣臺北地方法院檢察
    署檢察官偵查起訴。
    理  由
一、本件被告甲○○所犯施用第一級、第二級毒品罪，其法定刑
    均為5年以下有期徒刑，並非死刑、無期徒刑或最輕本刑有
    期徒刑3年以上之罪，亦非高等法院管轄第一審案件，且於
    本院準備程序進行中，被告先就被訴事實為有罪之陳述，經
    告知被告簡式審判程序之旨，並聽取檢察官、被告之意見後
    ，本院合議庭裁定由受命法官獨任進行簡式審判程序，是本
    件之證據調查，依刑事訴訟法第273條之2規定，不受同法第
    159條第1項、第161條之2、第161條之3、第163條之1及第16
    4條至第170條規定之限制，合先敘明。
二、上揭事實，業據被告於警詢、偵訊及本院審理中坦承不諱（
    見偵查卷第12頁至背面、第61頁，本院卷第13頁背面、第15
    頁至背面），而被告於98年7月8日在臺北市政府警察局中山
    分局偵查隊採集之尿液，經送台灣尖端先進生技醫藥科技股
    份有限公司以EIA酵素免疫分析法、GC/MS氣相層析質譜儀分
    析法檢驗呈嗎啡、甲基安非他命陽性反應，有臺北市政府警
    察局偵辦毒品案件尿液檢體委驗單、台臺灣尖端先進生技醫
    藥股份有限公司98年7月17日濫用藥物檢驗報告（見偵卷第
    55、57頁）附卷足憑，足徵被告之自白與事實相符，應堪採
    信。再查，被告前因施用毒品案件，經依臺灣板橋地方法院
    94年度毒聲字第1635號、94年度毒聲字第1987號裁定分別送
    觀察勒戒、強制戒治後，於95年6月26停止執行強制戒治而
    出所，於95年10月10日強制戒治期滿，視為執行完畢，經臺
    灣板橋地方法院檢察署檢察官於95年10月17日以95年度戒毒
    偵字第412號為不起訴處分確定，有臺灣高等法院被告前案
    紀錄表在卷可查（見本院卷第4至9頁），是被告於觀察勒戒
    、強制戒治執行完畢釋放後，5年內再犯本件施用第一級、
    第二級毒品罪，應堪認定，本件事證明確，被告犯行已堪認
    定，應予依法論科。
三、按海洛因、甲基安非他命分別為毒品危害防制條例第2條第2
    項第1、2款所規定之第一級、第二級毒品。核被告所為，係
    犯毒品危害防制條例第10條第1項之施用第一級毒品罪及同
    條例第10條第2項之施用第二級毒品罪。其施用前持有第一
    、二級毒品之低度行為，為嗣後施用之高度行為所吸收，均
    不另論罪。被告係同時施用第一級毒品及第二級毒品，係一
    行為觸犯數罪名，應依刑法第55條之規定，從一重論以施用
    第一級毒品罪。又被告前於97年間因違反毒品危害防制條例
    案件，經本院以97年度簡字第1945號判決判處有期徒刑3月
    確定，於97年12月29日易科罰金執行完畢，此有卷附之臺灣
    高等法院被告前案紀錄表可稽，其於徒刑執行完畢後，5年
    內故意再犯本件有期徒刑以上之罪，為累犯，應依刑法第47
    條第1項規定加重其刑。爰審酌被告前已因施用毒品案件，
    經觀察勒戒及強制戒治，並因施用毒品犯行，經法院論罪處
    刑，仍不知悔改，復繼續沾染毒品惡習，其施用毒品行為對
    於自身危害程度非輕、其犯罪之動機、目的、手段，暨犯後
    坦承犯行、態度良好，及其品行、生活狀況、智識程度等一
    切情狀，量處如主文所示之刑。又扣案之注射針筒2支，為
    被告所有而供本次施用毒品所用之器具，且業經洗淨，已無
    殘渣等情，業據被告於本院審理中自承在卷（見本院卷第15
    頁背面），爰依刑法第38條第1項第2款之規定，予以宣告沒
    收。
據上論斷，應依刑事訴訟法第273條之1第1項、第299條第1項前
段，毒品危害防制條例第10條第1項、第2項，刑法第11條前段、
第55條、第47條第1項、第38條第1項第2款，判決如主文。
本案經檢察官杜慧玲到庭執行職務。
中    華    民    國    98    年    9     月    2     日
                  刑事第十庭    法  官  林春鈴
以上正本證明與原本無異。
如不服本判決應於收受送達後10日內向本院提出上訴書狀，並應
敘述具體理由；其未敘述上訴理由者，應於上訴期間屆滿後20日
內向本院補提理由書（均須按他造當事人之人數附繕本）「切勿
逕送上級法院」。
                                書記官  黃鈴容
中    華    民    國    98    年    9     月    2     日
附錄本件論罪科刑法條：
毒品危害防制條例第10條
施用第一級毒品者，處 6 月以上 5 年以下有期徒刑。
施用第二級毒品者，處 3 年以下有期徒刑。


司法院資訊處製作；財團法人民間司法改革基金會備份。
